臺灣橋頭地方法院民事裁定
111年度橋事聲字第12號
聲  請  人  亞太電信股份有限公司

法定代理人  陳鵬    
代  理  人  藍獲鉅  
相  對  人  施明田  



上列當事人間聲請核發支付命令事件，異議人就民國111 年5月
18日本院司法事務官所為111 年度司促字第5714 號裁定聲明異
議，本院裁定如下：
    主  文
異議駁回。
    理  由
一、按當事人對於司法事務官處理事件所為之終局處分，得於處
    分送達後10日之不變期間內，以書狀向司法事務官提出異議
    ；司法事務官認前項異議有理由時，應另為適當之處分；認
    異議為無理由者，應送請法院裁定之；法院認第1 項之異議
    為有理由時，應為適當之裁定；認異議為無理由者，應以裁
    定駁回之，民事訴訟法第240 條之4 第1 項前段、第2 項及
    第3 項分別定有明文。查，本院司法事務官於民國111年5 
    月18日以111 年度司促字第5714號裁定（下稱系爭裁定）駁
    回部分異議人聲請，該裁定於111年5月27日送達異議人，有
    送達證書在卷可按；是異議人於111年6月1日聲明異議，經
    司法事務官認異議無理由送請法院裁定，揆諸前開說明，程
    序並無違誤，合先敘明。
二、異議意旨略以：相對人前向異議人申辦電信服務使用，因相
    對人尚積欠專案補償款新臺幣（下同）8,246元之部分遭系
    爭裁定駁回，為此聲明異議。並表示已提出行動電話服務申
    請書、專案同意書、電信服務費通知單、專案補貼款繳款單
    （下稱系爭證明資料），應認已盡釋明之責。又系爭專案補
    償款8,246元之請求金額，即係依據專案補償款繳款單所載
    金額，並無不能確定之情事，故其依上述證明資料請求相對
    人依專案補償款繳款單繳納系爭專案補償款元於法有據，且
    依民事訴訟法第511 條第2 項之增訂理由，異議人為電信公
    司，客觀上應可判斷並非詐騙集團製造假債權之態樣，原裁
    定逕予駁回專案補償款8,246元，似有逾越第511條第2項之
    立法意旨，法規適用顯有錯誤，爰依法聲明異議等語。
三、按支付命令之聲請，應表明下列各款事項：一、當事人及法
    定代理人。二、請求之標的及其數量。三、請求之原因事實
    。其有對待給付者，已履行之情形。四、應發支付命令之陳
    述。五、法院。債權人之請求，應釋明之，民事訴訟法第51
    1 條定有明文。而該條第2 項之立法意旨，乃為免支付命令
    淪為製造假債權及詐騙集團犯罪工具，嚴重影響債務人權益
    ，兼顧督促程序在使數量明確且無訟爭性之債權得以迅速、
    簡易確定，節省當事人勞費，以收訴訟經濟之效果，並保障
    債權人、債務人正當權益，避免支付命令遭不當利用，強化
    債權人之釋明義務。若債權人未為釋明，或釋明不足，法院
    得依同法第513 條第1 項規定，駁回債權人之聲請（104 年
    7 月1 日民事訴訟法第511 條修正理由參照）。是以，債權
    人依督促程序聲請核發支付命令，自應提出能即時調查之證
    據，使法院就其主張之事實，得為即時之形式上審查，若非
    得即時調查或與所檢附之證據不相符合者，即難認已盡釋明
    之責。
四、經查，異議人主張相對人前向其申請電信服務使用迄未依約
    繳款等情，固據提出系爭證明資料為憑，惟該等證明資料中
    ，曾由相對人簽署之專案同意書上【終端設備補貼款/電信
    費用補貼款/專案補貼款】金額均記載為0元，無從判斷兩造
    關於就專案補貼款金額之具體合意，而異議人提出之「專案
    補償款繳款通知單」雖有專案補償款應繳總金額8,246元之
    記載，但該通知為異議人自行列印製作之文件，僅憑該通知
    無法確認該金額之契約依據及計算方式，異議人又未就此釋
    明，使本院獲得其請求與兩造契約內容相符之心證，自難為
    有利於異議人之認定。綜上所述，原裁定部分駁回異議人支
    付命令之聲請，核無違誤，異議意旨指摘原裁定不當，聲明
    廢棄，為無理由，應予駁回。
五、依民事訴訟法第240 條之4 第3 項後段，裁定如主文。
中　　華　　民　　國　　111 　年　　8 　　月　　29　　日
                  橋頭簡易庭  法      官     呂維翰
以上正本與原本相符。　　　　　　　　　
本裁定不得抗告。
中　　華　　民　　國　　111 　年　　8 　　月　　29　　日
                              書  記  官    薛如媛